```{r setup, echo = F}
library(tidyverse)
library(DESeq2)
library(clusterProfiler)
library(tximeta)
library(AnnotationHub)
library(msigdbr)
library(enrichplot)
library(ggpubr)


#Genes object
ah <- AnnotationHub(localHub = FALSE)
query(ah , c("Homo sapiens", "Ensembl","EnsDb", "110"))
edb <- ah[["AH113665"]]
gns <- as.data.frame(genes(edb, return.type = "DataFrame")) 
rm(edb, ah)

gns_geneidversion_symbol_entrexid <- gns %>% 
  dplyr::select(gene_id_version, symbol, entrezid)

gns_geneidversion_symbol <- gns %>% 
  dplyr::select(gene_id_version, symbol)
```

#Lettura coldata
```{r}
#coldata <- read_csv("Experiment.csv") #nuovo H4KO cl26
coldata <- read_csv("Experiment_oldcl26.csv") #vecchio H4KO cl26
```


#TXIMETA
```{r, echo = F}
#tximeta import
Hypoxia_se <- tximeta(coldata = coldata)

#summarize to gene
Hypoxia_se_summarized_to_genes <- summarizeToGene(Hypoxia_se)

#rowRanges(Hypoxia_se_summarized_to_genes)
```

#DESEQ2
```{r}
dds <- DESeqDataSet(Hypoxia_se_summarized_to_genes, design = ~ Group_time)

smallestGroupSize <- 2
keep <- rowSums(counts(dds) >= 10) >= smallestGroupSize
dds <- dds[keep,]

dds <- DESeq(dds)
```

#TRASFORM & PCA
```{r}
vsd <- vst(dds,  blind=FALSE)

pcaData <- plotPCA(vsd, intgroup =c("clone", "time"), returnData = T)
percentVar <- round(100 * attr(pcaData, "percentVar"))

PCA_allsamples <- ggplot(pcaData, aes(PC1, PC2, fill = clone, shape = time)) +
  geom_point(size = 5) +
  scale_shape_manual(values = c(21L, 22L, 23L, 24L)) +
  scale_fill_manual(values = c("#854ddc", "#FF007F", "#FF007F")) +
 # geom_text(aes(label = group), size = 3) +
  xlab(paste0("PC1: ",percentVar[1],"% variance")) +
  ylab(paste0("PC2: ",percentVar[2],"% variance")) + 
  guides(fill = guide_legend(override.aes = list(shape=21))) +
  coord_fixed() +
  theme_bw()

PCA_allsamples
```

######################
#Analisi differenziale
######################

```{r}
DESEq2_results_sep_clones_H4KO_vs_Cas9 <- list(
  H4KO_cl125_vs_Cas9_0h = results(dds, contrast = c("Group_time", "H4KO_cl125_0h", "Cas9_cl125_0h")),
  H4KO_cl125_vs_Cas9_6h = results(dds, contrast = c("Group_time", "H4KO_cl125_6h", "Cas9_cl125_6h")),
  H4KO_cl125_vs_Cas9_24h = results(dds, contrast = c("Group_time", "H4KO_cl125_24h", "Cas9_cl125_24h")),
  H4KO_cl125_vs_Cas9_48h = results(dds, contrast = c("Group_time", "H4KO_cl125_48h", "Cas9_cl125_48h")),
  H4KO_cl26_vs_Cas9_0h = results(dds, contrast = c("Group_time", "H4KO_cl26_0h", "Cas9_cl26_0h")),
  H4KO_cl26_vs_Cas9_6h = results(dds, contrast = c("Group_time", "H4KO_cl26_6h", "Cas9_cl26_6h")),
  H4KO_cl26_vs_Cas9_24h = results(dds, contrast = c("Group_time", "H4KO_cl26_24h", "Cas9_cl26_24h")),
  H4KO_cl26_vs_Cas9_48h = results(dds, contrast = c("Group_time", "H4KO_cl26_48h", "Cas9_cl26_48h"))
) %>%
  enframe(name = "Comparison", #nested
          value = "Results") %>% 
  dplyr::mutate(Results = map(Results, \(x) as.data.frame(x) %>% 
                                dplyr::mutate(Dexpr = case_when(
                                  (log2FoldChange > 0.75 & padj < 0.05) ~ "UP",
                                  (log2FoldChange < -0.75 & padj < 0.05) ~ "DOWN",
                                  TRUE ~ "ns"
                                )
                                ) %>%
                                rownames_to_column("gene_id_version") %>% 
                                left_join(gns_geneidversion_symbol_entrexid, by = "gene_id_version")
                              
  )
  )
```

#Salvo
```{r}
DESEq2_results_sep_clones_H4KO_vs_Cas9 %>% 
  dplyr::mutate(Results = map(Results, \(x) dplyr::select(x, -entrezid))) %>% 
  deframe() %>% 
  openxlsx::write.xlsx("Tab_files/DESeq2_Results_Sep_clones_H4KO_vs_Cas9.xlsx")
```


#Summary dei risultati
```{r}
Summary_Dexpr_sep_clones <- DESEq2_results_sep_clones_H4KO_vs_Cas9 %>% 
  dplyr::mutate(Count_Dexpr = map(Results, \(x) x %>% 
                                    group_by(Dexpr) %>% 
                                    summarize(Count = n()) %>% 
                                    dplyr::filter(Dexpr != "ns"))
  ) %>% 
  dplyr::select(!Results) %>% 
  unnest(Count_Dexpr)

Summary_Dexpr_sep_clones
```

#Venn Diagram comuni fra i due cloni upregolati e downregolati nel HDAC4 -/-
```{r}
#estraggo up e down
DEXPR_DESEq2_results_sep_clones_H4KO_vs_Cas9 <- DESEq2_results_sep_clones_H4KO_vs_Cas9 %>% 
  dplyr::mutate(UP = map(Results, \(x) dplyr::filter(x, Dexpr == "UP") %>% #estraggo gli Up e down symbol
                           dplyr::select(symbol) %>% unlist()), #prima era gene id version per i plot
                DOWN = map(Results, \(x) dplyr::filter(x, Dexpr == "DOWN") %>% 
                           dplyr::select(symbol) %>% unlist())) %>% 
  dplyr::select(!Results) %>% 
  dplyr::mutate(time = str_extract(Comparison, "(?<=Cas9_).*")) %>% #definisco le variabili per raggruppare
  dplyr::mutate(clone = ifelse(str_detect(Comparison, "125"), "cl125", "cl26"))
  

#UPregolati
UP <- DEXPR_DESEq2_results_sep_clones_H4KO_vs_Cas9 %>%
  dplyr::select(-DOWN) %>% 
  unnest(UP) %>% 
  group_by(time) %>%
  summarize(
    UP_shared_genes = list(
      intersect(
        UP[clone == "cl125"],
        UP[clone == "cl26"]
      )),
    UP_only125_genes = list(
      setdiff(
        UP[clone == "cl125"],
        UP[clone == "cl26"]
      )),
    UP_only26_genes = list(
      setdiff(
        UP[clone == "cl26"],
        UP[clone == "cl125"]
      )),
  )

#DOWNregolati
DOWN <- DEXPR_DESEq2_results_sep_clones_H4KO_vs_Cas9 %>%
  dplyr::select(-UP) %>% 
  unnest(DOWN) %>% 
  group_by(time) %>%
  summarize(
    DOWN_shared_genes = list(
      intersect(
        DOWN[clone == "cl125"],
        DOWN[clone == "cl26"]
      )),
    DOWN_only125_genes = list(
      setdiff(
        DOWN[clone == "cl125"],
        DOWN[clone == "cl26"]
      )),
    DOWN_only26_genes = list(
      setdiff(
        DOWN[clone == "cl26"],
        DOWN[clone == "cl125"]
      )),
  )

UP
DOWN
```

#Da mandare al prof.
```{r}
list("Up_common_genes" = UP[[2]][[1]],
       "Down_common_genes" = DOWN[[2]][[1]]) %>% 
  openxlsx::write.xlsx(file = "Tab_files/Upreg_common_normoxia.xlsx")
```


#VENN DIAGRAM
```{r}
library(ggVennDiagram)
#Convert il dataframe in ua lista (ci serve per usare ggVennDiagram)
#UP
UP_list <- DEXPR_DESEq2_results_sep_clones_H4KO_vs_Cas9 %>%
  dplyr::select(UP, time, clone) %>%
  dplyr::mutate(clone = str_c("UP_HDAC4_KO_", clone)) %>% 
  group_by(time) %>% 
  summarise(nested = list(setNames(UP, clone))) %>% #interessante questo
  deframe()

#DOWN
DOWN_list <- DEXPR_DESEq2_results_sep_clones_H4KO_vs_Cas9 %>%
  dplyr::select(DOWN, time, clone) %>%
  dplyr::mutate(clone = str_c("DOWN_HDAC4_KO_", clone)) %>% 
  group_by(time) %>% 
  summarise(nested = list(setNames(DOWN, clone))) %>% #interessante questo
  deframe()


#Venn Diagram
make_VennDiagram <- function(x, color, title) {
  
  ggVennDiagram(x, label_alpha = 0) +
  coord_flip() +
  scale_fill_gradient2(low = "white", high = color) +
  labs(title = title) +
  theme(legend.position = "none",
        plot.title = element_text(hjust = 0.5))
}

for (i in names(UP_list)) {
  Venn <- make_VennDiagram(UP_list[[i]], "red", i)
  print(Venn)
  
  ggsave(Venn, filename = str_c("plot/Venn_Two_clones_intersect/","UP_",i,".png"), dpi = 300, width = 8, height = 6, bg = "white")
}

for (i in names(DOWN_list)) {
  Venn <- make_VennDiagram(DOWN_list[[i]], "blue", i)
  print(Venn)
  
   ggsave(Venn, filename = str_c("plot/Venn_Two_clones_intersect/","DOWN_",i,".png"), dpi = 300, width = 8, height = 6, bg = "white")
}
```

#PATHWAY ENRICHMENT sui geni comuni fra i due cloni
```{r}
#Dataframe solo con i geni condivisi
DEGS_common <- bind_rows((UP %>% 
  dplyr::rename_with(~ gsub("UP_", "", .x), starts_with("UP_")) %>% 
  dplyr::mutate(UP_DOWN = "UP")),
  DOWN %>% 
  dplyr::rename_with(~ gsub("DOWN_", "", .x), starts_with("DOWN_")) %>% 
  dplyr::mutate(UP_DOWN = "DOWN")) %>% 
  dplyr::select(time, UP_DOWN, shared_genes)


#MSIGDB annotazioni
#creo lista di annotazioni
sig_names <- c("GO:BP", "GO:CC", "GO:MF", "HPO", "KEGG", "REACTOME", "WIKIPATHWAYS")
Msigdbr_signture_lists <- list()

for (i in 1:length(sig_names)) {
msigdb_df <- msigdbr(species = "Homo sapiens", subcategory = sig_names[[i]]) %>% 
  dplyr::select(gs_name, human_gene_symbol) #gene symbol serve per la GSEA dopo
name = sig_names[[i]]
Msigdbr_signture_lists[[name]] <- msigdb_df
rm(msigdb_df)
}

#aggiungo questa a mano perchè non era nelle subcategories
Msigdbr_signture_lists[["HALLMARKS"]] <- msigdbr(species = "Homo sapiens", category = "H") %>% 
  dplyr::select(gs_name, human_gene_symbol)


#funzione per creare la lista con gli enrichment
Return_enrich_list <- function(genes, msigdb_list) {
  enrich_list <- list()
  for (i in names(msigdb_list)) {
    enrichment <- enricher(gene = genes,
                            TERM2GENE = msigdb_list[[i]], #elimino la colonna con i gene symbol
                            pAdjustMethod = "BH"
    )
    name = str_replace(i, ":", "_")
    enrich_list[[name]] <- enrichment
    # names(enrich_list)[[i]] <- gsub(":", "_", names(msigdb_list)[[i]])
  }
  return(enrich_list)
}

#Applico funzione con map
Msigdb_enrichment_DEGS_common <- DEGS_common %>% 
  dplyr::mutate(Msigdb_enrichment = map(shared_genes, function(x) {
                                        #print(x)
                                        Return_enrich_list(x, Msigdbr_signture_lists)  
                                        })
                )

#Gene ontology enrichment e plot
GO_enrichment_DEGS_common <- DEGS_common %>% 
  dplyr::mutate(GO_enrichment = map(shared_genes, \(x) enrichGO(x,
                                                                ont = "BP",
                                                                keyType = "SYMBOL",
                                                                OrgDb = "org.Hs.eg.db")
                                    )
                )


GO_enrichment_DEGS_common[[4]][[8]]
```

#Salvo liste Msigdb e plot GO
```{r}
apply(Msigdb_enrichment_DEGS_common, MARGIN = 1, function(row) 
  openxlsx::write.xlsx(x = row[["Msigdb_enrichment"]], file = str_c("Tab_files/Msigdb_sep_clones/",
                                                                    row[["UP_DOWN"]],"_","H4KO_vs_Cas9_",row[["time"]],".xlsx"))
  )

apply(GO_enrichment_DEGS_common, MARGIN = 1, function(row) 
  tryCatch( expr = {dotplot(object = row[["GO_enrichment"]],
                            showCategory = 20,
                            title = paste0(row[["UP_DOWN"]],"_","H4KO_vs_Cas9_",row[["time"]])) %>% 
      ggsave(filename = str_c("plot/GO_BP_enrichment/Sep_clones_common/",row[["UP_DOWN"]],"_","H4KO_vs_Cas9_",row[["time"]],".png"), dpi = 300, height = 8, width = 7)
  }, error = function(e){
    message('Caught an error!')
    print(e)
    NULL
  }
  )
)

```


############
#Vs normoxia
############

```{r}
DESEq2_results_sep_clones_Vs_normoxia <- list(
  H4KO_cl125_6h = results(dds, contrast = c("Group_time", "H4KO_cl125_6h", "H4KO_cl125_0h")),
  H4KO_cl125_24h = results(dds, contrast = c("Group_time", "H4KO_cl125_24h", "H4KO_cl125_0h")),
  H4KO_cl125_48h = results(dds, contrast = c("Group_time", "H4KO_cl125_48h", "H4KO_cl125_0h")),
  H4KO_cl26_6h = results(dds, contrast = c("Group_time", "H4KO_cl26_6h", "H4KO_cl26_0h")),
  H4KO_cl26_24h = results(dds, contrast = c("Group_time", "H4KO_cl26_24h", "H4KO_cl26_0h")),
  H4KO_cl26_48h = results(dds, contrast = c("Group_time", "H4KO_cl26_48h", "H4KO_cl26_0h")),
  Cas9_cl125_6h = results(dds, contrast = c("Group_time", "Cas9_cl125_6h", "Cas9_cl125_0h")),
  Cas9_cl125_24h = results(dds, contrast = c("Group_time", "Cas9_cl125_24h", "Cas9_cl125_0h")),
  Cas9_cl125_48h = results(dds, contrast = c("Group_time", "Cas9_cl125_48h", "Cas9_cl125_0h")),
  Cas9_cl26_6h = results(dds, contrast = c("Group_time", "Cas9_cl26_6h", "Cas9_cl26_0h")),
  Cas9_cl26_24h = results(dds, contrast = c("Group_time", "Cas9_cl26_24h", "Cas9_cl26_0h")),
  Cas9_cl26_48h = results(dds, contrast = c("Group_time", "Cas9_cl26_48h", "Cas9_cl26_0h"))
) %>%
  enframe(name = "Comparison", #nested
          value = "Results") %>% 
  dplyr::mutate(Results = map(Results, \(x) as.data.frame(x) %>% 
                                dplyr::mutate(Dexpr = case_when(
                                  (log2FoldChange > 0.75 & padj < 0.05) ~ "UP",
                                  (log2FoldChange < -0.75 & padj < 0.05) ~ "DOWN",
                                  TRUE ~ "ns"
                                )
                                ) %>%
                                rownames_to_column("gene_id_version") %>% 
                                left_join(gns_geneidversion_symbol_entrexid, by = "gene_id_version")
                              
  )
  )
```

#Salvo
```{r}
DESEq2_results_sep_clones_Vs_normoxia %>% 
  dplyr::mutate(Results = map(Results, \(x) dplyr::select(x, -entrezid))) %>% 
  deframe() %>%
  openxlsx::write.xlsx(file = "Tab_files/DESeq2_Results_Sep_clones_Vs_normoxia.xlsx")
```


#Summary dei risultati
```{r}
Summary_Dexpr_sep_clones_Vs_normoxia <- DESEq2_results_sep_clones_Vs_normoxia %>% 
  dplyr::mutate(Count_Dexpr = map(Results, \(x) x %>% 
                                    group_by(Dexpr) %>% 
                                    summarize(Count = n()) %>% 
                                    dplyr::filter(Dexpr != "ns"))
  ) %>% 
  dplyr::select(!Results) %>% 
  unnest(Count_Dexpr) %>% 
  separate_wider_delim(Comparison, delim = "_", names = c("type", "clone", "time")) %>% 
  dplyr::mutate(clone = paste0(type,"_", clone)) %>% 
  dplyr::select(-type)

Summary_Dexpr_sep_clones_Vs_normoxia
```

#Barplot con i DEGS
```{r}
#Vs normoxia
Vs_normoxia_Dexpr_Col_plot_sep_clones <- Summary_Dexpr_sep_clones_Vs_normoxia %>% 
  dplyr::mutate(Count = ifelse(Dexpr == "UP", Count, -Count)) %>% 
  dplyr::mutate(time = fct_relevel(time, c("6h", "24h", "48h"))
                ) %>%
  # dplyr::mutate(line = ifelse(str_detect(Comparison, "Cas9"), "Cas9", "H4KO")) %>% 
  ggplot(aes(x = time, y = Count, fill = Dexpr)) +
  geom_col(color = "black", width = 0.5) +
  scale_fill_manual(values = c("UP" = "#eb1719", "DOWN" = "#4baae8")) +
  geom_text(aes(x = time, 
                y = ifelse(Dexpr == "UP", Count + 200, Count -200),
                label = ifelse(Dexpr == "UP", Count, -Count))) +
  facet_wrap(~ clone, scales = "free_x", ncol = 4) +
  theme_bw() +
  labs(x = NULL,
       y = NULL) +
  theme(axis.text.x = element_text(angle = 45, hjust = 1),
        axis.text.y=element_blank())

Vs_normoxia_Dexpr_Col_plot_sep_clones
```

#Salvo plot
```{r}
ggsave(Vs_normoxia_Dexpr_Col_plot_sep_clones, filename = "plot/Vs_normoxia_Dexpr_Col_plot_sep_clones.png", dpi = 300, height = 6, width = 8)
```

#INTERSECT dei DEgs fra i due cloni ai tempi di ipossia, Venn diagram
```{r}
#ri organizzo il dataframe
Genes_Dexpr_sep_clones_Vs_normoxia <- DESEq2_results_sep_clones_Vs_normoxia %>% 
  dplyr::mutate(Degs_genes = map(Results, \(x) x %>% 
                                   group_by(Dexpr) %>% 
                                   dplyr::select(symbol) %>% 
                                   summarise(symbol = list(setNames(symbol, Dexpr))) %>% 
                                   dplyr::filter(Dexpr != "ns"))) %>% 
  dplyr::select(!Results) %>% 
  unnest(Degs_genes) %>% 
  pivot_wider(names_from = Dexpr, values_from = symbol) %>% 
  separate_wider_delim(cols = Comparison, delim = "_", names = c("type", "clone", "time")) %>% 
  dplyr::mutate(type_time = str_c(type,time, sep = "_")) %>% 
  dplyr::select(-c(type,time))

Genes_Dexpr_sep_clones_Vs_normoxia
```

#VENN
```{r}
library(ggVennDiagram)
#Convert il dataframe in ua lista (ci serve per usare ggVennDiagram)
#UP
UP_list_Vs_normoxia <- Genes_Dexpr_sep_clones_Vs_normoxia %>%
  dplyr::select(UP, type_time, clone) %>% 
  group_by(type_time) %>% 
  summarise(nested = list(setNames(UP, clone))) %>% #interessante questo
  deframe()

#DOWN
DOWN_list_Vs_normoxia <- Genes_Dexpr_sep_clones_Vs_normoxia %>%
  dplyr::select(DOWN, type_time, clone) %>% 
  group_by(type_time) %>% 
  summarise(nested = list(setNames(DOWN, clone))) %>% #interessante questo
  deframe()

#Venn Diagram
make_VennDiagram <- function(x, color, title) {
  
  ggVennDiagram(x, label_alpha = 0) +
  coord_flip() +
  scale_fill_gradient2(low = "white", high = color) +
  labs(title = title) +
  theme(legend.position = "none",
        plot.title = element_text(hjust = 0.5))
}

for (i in names(UP_list_Vs_normoxia)) {
  Venn <- make_VennDiagram(UP_list_Vs_normoxia[[i]], "red", i)
  print(Venn)
  
  ggsave(Venn, filename = str_c("plot/Venn_Two_clones_intersect/","Vs_normoxia_UP_",i,".png"), dpi = 300, width = 8, height = 6, bg = "white")
}

for (i in names(DOWN_list_Vs_normoxia)) {
  Venn <- make_VennDiagram(DOWN_list_Vs_normoxia[[i]], "blue", i)
  print(Venn)
  
   ggsave(Venn, filename = str_c("plot/Venn_Two_clones_intersect/","Vs_normoxia_DOWN_",i,".png"), dpi = 300, width = 8, height = 6, bg = "white")
}
```


#Salvo liste geni Up e down regolati solo per Cas9, in più aggiungo anche i relativi TPM dei geni
#Report
```{r}
#Crea una lista con solo geni degs comuni Cas9 Vs normoxia
#UP
Cas9_Vs_normoxia_common_UP_genes <- Genes_Dexpr_sep_clones_Vs_normoxia %>%
  dplyr::select(-DOWN) %>% 
  dplyr::filter(str_detect(type_time, "Cas9")) %>% 
  unnest(UP) %>% 
  group_by(type_time) %>% 
  summarize(common = list(intersect(UP[clone == "cl125"],
                               UP[clone == "cl26"])
                          )
            ) %>% 
  deframe()

#DOWN
Cas9_Vs_normoxia_common_DOWN_genes <- Genes_Dexpr_sep_clones_Vs_normoxia %>%
  dplyr::select(-UP) %>% 
  dplyr::filter(str_detect(type_time, "Cas9")) %>% 
  unnest(DOWN) %>% 
  group_by(type_time) %>% 
  summarize(common = list(intersect(DOWN[clone == "cl125"],
                               DOWN[clone == "cl26"]) %>% 
                            discard(\(x) is.na(x))
                          )
            ) %>% 
  deframe()

# openxlsx::write.xlsx(Cas9_Vs_normoxia_common_UP_genes, file = "Tab_files/Cas9_Up_genes_common.xlsx")
# openxlsx::write.xlsx(Cas9_Vs_normoxia_common_DOWN_genes, file = "Tab_files/Cas9_Down_genes_common.xlsx")

#Allego nelle liste anche i TPM 
TPM <- assay(dds, "abundance") %>% 
  as.data.frame() %>% 
  rownames_to_column(var = "gene_id_version") %>% 
  left_join(gns_geneidversion_symbol, by = "gene_id_version") %>% 
  dplyr::filter(!is.na(symbol) & !duplicated(symbol)) %>%
  column_to_rownames(var = "symbol") %>% 
  dplyr::select(-gene_id_version)

TPM_Cas9 <- TPM[,1:16]

#write_delim(TPM_Cas9 %>%rownames_to_column("symbol"), "Count_Tabs/TPM_Cas9_filtered.tsv", delim = "\t", )
```

#salvo anche le genelist di Upregolati e Downregolati come txt per usarle per creare dei bed
```{r}
for (i in names(Cas9_Vs_normoxia_common_UP_genes)) {
  write_lines(Cas9_Vs_normoxia_common_UP_genes[[i]], file = str_c("Upreg_genes_",i,".txt"))
}

for (i in names(Cas9_Vs_normoxia_common_DOWN_genes)) {
  write_lines(Cas9_Vs_normoxia_common_DOWN_genes[[i]], file = str_c("Downreg_genes_",i,".txt"))
}
```


#enrichemnt Cas9
```{r}
GO_enrichment_UP_Cas9 <- lapply(Cas9_Vs_normoxia_common_UP_genes, function(x) {
  GO <- enrichGO(x, OrgDb = "org.Hs.eg.db", keyType = "SYMBOL", ont = "BP")
  return(GO)
})

GO_enrichment_DOWN_Cas9 <- lapply(Cas9_Vs_normoxia_common_DOWN_genes, function(x) {
  GO <- enrichGO(x, OrgDb = "org.Hs.eg.db", keyType = "SYMBOL", ont = "BP")
  return(GO)
})

for (i in names(GO_enrichment_UP_Cas9)) {
  if (is.null(GO_enrichment_UP_Cas9[[i]])) {
    print("NULL")
  } else {dotplot <- dotplot(GO_enrichment_UP_Cas9[[i]], title = str_c("UP_",i), showCategory = 20)
          print(dotplot)
  }
}

for (i in names(GO_enrichment_DOWN_Cas9)) {
  if (is.null(GO_enrichment_DOWN_Cas9[[i]])) {
    print("NULL")
  } else {dotplot <- dotplot(GO_enrichment_DOWN_Cas9[[i]], title = str_c("DOWN",i), showCategory = 20)
          print(dotplot)
  }
}
```

