```{r setup echo=FALSE}
library(ggplot2)
library(tidyverse)
library(VennDiagram)
library(gridExtra) 
library(GenomicAlignments)
library(rtracklayer)
library(ChIPseeker)
library(ChIPpeakAnno)
library(clusterProfiler)
```

#H3K27ac
```{r echo=FALSE}
Peak_count <- read.delim("/media/alessio/Data/hypoxia/ChIPseq/intersection/H3K27AC/peakcounts.txt", header = FALSE) |> 
  rename(File = V1, Peak_count = V2) |> 
  mutate(name = str_replace(File, "_diffpeaks.bed", "") |>  
           str_replace("_peaks.narrowPeak", "") |> 
           str_replace("_peak_intersect_replicates.bed", "")) |> 
  dplyr::mutate(wrap = case_when(
    str_detect(File, "diffpeaks") ~ "H4KO Differential peaks",
    str_detect(File, "replicates") ~ "Consensus Peaks",
    str_detect(File, "narrowPeak") ~ "Replicates"
    ))

Peak_count$wrap <- factor(Peak_count$wrap, levels = c("Replicates", "Consensus Peaks", "H4KO Differential peaks"))


Peaks_amount <- Peak_count |> 
ggplot(aes(x = name, y = Peak_count, fill = wrap)) +
  geom_col(position= "dodge", color = "black") +
  scale_fill_manual(values = c("blue", "lightblue", "orange")) +
  facet_wrap(~ wrap,
             scales = "free_x",
             dir = "h"
             ) +
  theme_bw() +
  theme(
    legend.position = "none",
    axis.text.x = element_text(angle =45, hjust=1)
  ) +
  labs(
    title = "H3K27ac Peaks (Bedtools)",
    fill = NULL,
    x = NULL, 
    y = "Number of Peaks") +
  scale_y_continuous(breaks = seq(0, 100000, by = 7500)) 

#ggsave(Peaks_amount, file = "/media/alessio/Data/hypoxia/ChIPseq/plot/H3K27AC_Peak_amount.png", dpi = 300, height = 9, width = 12)
```

#H2BK120ac
```{r}
Peak_count_H2BK120ac <- read.delim("/media/alessio/Data/hypoxia/ChIPseq/intersection/H2BK120AC/peakcounts.txt", header = FALSE) |> 
  rename(File = V1, Peak_count = V2) |> 
  mutate(name = str_replace(File, "_diffpeaks.bed", "") |>  
           str_replace("_peaks.narrowPeak", "") |> 
           str_replace("_peak_intersect_replicates.bed", "")) |> 
  dplyr::mutate(wrap = case_when(
    str_detect(File, "diffpeaks") ~ "H4KO Differential peaks",
    str_detect(File, "replicates") ~ "Consensus Peaks",
    str_detect(File, "narrowPeak") ~ "Replicates"
    ))

Peak_count_H2BK120ac$wrap <- factor(Peak_count$wrap, levels = c("Replicates", "Consensus Peaks", "H4KO Differential peaks"))


Peaks_amount_H2BK120ac <- Peak_count_H2BK120ac |> 
ggplot(aes(x = name, y = Peak_count, fill = wrap)) +
  geom_col(position= "dodge", color = "black") +
  scale_fill_manual(values = c("blue", "lightblue", "orange")) +
  facet_wrap(~ wrap,
             scales = "free_x",
             dir = "h"
             ) +
  theme_bw() +
  theme(
    legend.position = "none",
    axis.text.x = element_text(angle =45, hjust=1)
  ) +
  labs(
    title = "H2BK120ac Peaks (Bedtools)",
    fill = NULL,
    x = NULL, 
    y = "Number of Peaks") +
  scale_y_continuous(breaks = seq(0, 140000, by = 10000)) 

ggsave(Peaks_amount_H2BK120ac, file = "/media/alessio/Data/hypoxia/ChIPseq/plot/H2BK120AC_Peak_amount.png", dpi = 300, height = 9, width = 12)
```

#Venn intersection Bedtools H3K27ac x H2BK120ac
```{r}
info_peaks_H3K27ac_H2BK120ac <- read.delim("/media/alessio/Data/hypoxia/ChIPseq/intersection/anno.txt", sep = " ", header = F) |> 
  dplyr::select(!c(1,2,3)) |> 
  dplyr::filter(V4 != "total") |> 
  separate_wider_delim(V5, delim = "/", names = c("IP", "sample"), too_few = "align_end") |> 
  dplyr::mutate(group = case_when(
    str_detect(sample, "Cas9_normoxia") ~ "Cas9_normoxia",
    str_detect(sample, "Cas9_H6") ~ "Cas9_H6",
    str_detect(sample, "Cas9_H24") ~ "Cas9_H24",
    str_detect(sample, "H4KO_normoxia") ~ "H4KO_normoxia",
    str_detect(sample, "H4KO_H6") ~ "H4KO_H6",
    str_detect(sample, "H4KO_H24") ~ "H4KO_H24"
  )) |> 
  dplyr::arrange(group)

```

#function
```{r}
print_venn <- function(area1, area2, crossarea, title) {
  png(filename = paste0("/media/alessio/Data/hypoxia/ChIPseq/intersection/Venns/",title,".png"), res = 300, units = "cm", height = 15, width = 15)
  venn <- draw.pairwise.venn(area1 = area1, area2 = area2, cross.area = crossarea,
                   category = c("H3K27ac", "H2BK120ac"),
                   fill = c("blue", "red"),
                   lty = "blank",
                   euler.d=TRUE)
grid.arrange(gTree(children = venn),
             top = title,
             bottom = "Intersection H3K27ac H2BK120ac (30%)")
dev.off()
}
```

#creo venn
```{r}
#leggo i numeri da info_peaks_H3K27ac_H2BK120ac
print_venn(29083, 36268, 20498, "Cas9_normoxia")
print_venn(37366, 57185, 19963, "Cas9_6H")
print_venn(34562, 51912, 16888, "Cas9_24H")
print_venn(24572, 25314, 15784, "H4KO_normoxia")
print_venn(27068, 31834, 14312, "H4KO_6H")
print_venn(27822, 32764, 17386, "H4KO_24H")
```



#findOverlaps
#carico peak files come granges
```{r}
#lista H3K27ac, intersect replicates di bedtools

Path_H3K27ac <- "/media/alessio/Data/hypoxia/ChIPseq/intersection/H3K27AC"
Files_H3K27ac <- c("Cas9_H24_peak_intersect_replicates.bed", 
"Cas9_H6_peak_intersect_replicates.bed",
"Cas9_normoxia_peak_intersect_replicates.bed",
"H4KO_H24_peak_intersect_replicates.bed",
"H4KO_H6_peak_intersect_replicates.bed",
"H4KO_normoxia_peak_intersect_replicates.bed")

Peak_list_H3K27ac <- list()

for (i in Files_H3K27ac) {
  name <- str_remove(i, ".bed")
  path_tmp <- file.path(Path_H3K27ac,i)
  tmp_df <- readPeakFile(path_tmp, as = "GRanges")
  Peak_list_H3K27ac[[name]] <- tmp_df
}

#lista H2BK120ac
Path_H2BK120ac <- "/media/alessio/Data/hypoxia/ChIPseq/intersection/H2BK120AC"
Files_H2BK120ac <- c("Cas9_H24_peak_intersect_replicates.bed", 
"Cas9_H6_peak_intersect_replicates.bed",
"Cas9_normoxia_peak_intersect_replicates.bed",
"H4KO_H24_peak_intersect_replicates.bed",
"H4KO_H6_peak_intersect_replicates.bed",
"H4KO_normoxia_peak_intersect_replicates.bed")

Peak_list_H2BK120ac <- list()

for (i in Files_H2BK120ac) {
  name <- str_remove(i, ".bed")
  path_tmp <- file.path(Path_H2BK120ac,i)
  tmp_df <- readPeakFile(path_tmp, as = "GRanges")
  Peak_list_H2BK120ac[[name]] <- tmp_df
}
```

#calcolo overlaps (bu devo vedere se ha senso sta roba)
```{r}
olap <- findOverlaps(Peak_list_H3K27ac$Cas9_H24_peak_intersect_replicates, Peak_list_H2BK120ac$Cas9_H24_peak_intersect_replicates, maxgap = 2000, ignore.strand = TRUE )

olap <- subsetByOverlaps(Peak_list_H3K27ac$Cas9_H24_peak_intersect_replicates, Peak_list_H2BK120ac$Cas9_H24_peak_intersect_replicates, maxgap = 2000, minoverlap = 1000, type = "start", ignore.strand = TRUE )

olap <- subsetByOverlaps(Peak_list_H3K27ac$Cas9_H6_peak_intersect_replicates, Peak_list_H2BK120ac$Cas9_H6_peak_intersect_replicates, maxgap = 2000, ignore.strand = TRUE )
```


```{r}
IDR_CAS9_normoxia <- read.delim("/media/alessio/Data/hypoxia/ChIPseq/IDR_H3K27AC/idr_results/Cas9_normoxia", header = F)
```

#Faccio gene ontology enrichment su picchi esclusivi H4KO per H3K27ac (calcolati con bedtools intersect)

#carico files e trasformo in vettori solo con i SYMBOL unici (deduplico)
```{r}
txdb = TxDb.Hsapiens.UCSC.hg38.knownGene::TxDb.Hsapiens.UCSC.hg38.knownGene

path = "/media/alessio/Data/hypoxia/ChIPseq/intersection/H3K27AC"
files = c("H4KO_normoxia_diffpeaks.bed", "H4KO_H6_diffpeaks.bed", "H4KO_H24_diffpeaks.bed", "CAS9_normoxia_diffpeaks.bed", "CAS9_H6_diffpeaks.bed", "CAS9_H24_diffpeaks.bed")


#H4KO
H4KO.exclusive.peaks.anno <- list()

for (i in files[1:3]) {
  name = str_remove(i, ".bed")
  tmppath = file.path(path,i)
  tmpdf = readPeakFile(tmppath)
  tmpdf = as.data.frame(annotatePeak(TxDb = txdb, 
                       peak = tmpdf,
                       columns = c("ENTREZID", "ENSEMBL", "SYMBOL", "GENENAME"),
                       annoDb="org.Hs.eg.db",
                       tssRegion=c(-3000, 3000)))
  tmpdf = tmpdf |> 
     dplyr::filter(V5 >= 100)
  H4KO.exclusive.peaks.anno[[name]] <- na.omit(unique(tmpdf$SYMBOL))
  rm(tmpdf)
}

for (i in names(H4KO.exclusive.peaks.anno)) {
L <- length(H4KO.exclusive.peaks.anno[[i]])
print(L)

}


#CAS9
CAS9.exclusive.peaks.anno <- list()

for (i in files[4:6]) {
  name = str_remove(i, ".bed")
  tmppath = file.path(path,i)
  tmpdf = readPeakFile(tmppath)
  tmpdf = as.data.frame(annotatePeak(TxDb = txdb, 
                       peak = tmpdf,
                       columns = c("ENTREZID", "ENSEMBL", "SYMBOL", "GENENAME"),
                       annoDb="org.Hs.eg.db",
                       tssRegion=c(-3000, 3000)))
    tmpdf = tmpdf |> 
     dplyr::filter(V5 >= 100)
  CAS9.exclusive.peaks.anno[[name]] <- na.omit(unique(tmpdf$SYMBOL))
  rm(tmpdf)
}

for (i in names(CAS9.exclusive.peaks.anno)) {
L <- length(CAS9.exclusive.peaks.anno[[i]])
print(L)
}
```

#Vedo overlap preliminarmente(giusto per farmi un idea)
```{r}
venn.diagram(
  x = list(H4KO = H4KO.exclusive.peaks.anno$H4KO_normoxia_diffpeaks, CAS9 = CAS9.exclusive.peaks.anno$CAS9_normoxia_diffpeaks),
  category.names = c("H4KO", "CAS9"),
  filename = "pupi.png",
  disable.logging = T,
  imagetype = "png"
)
```

#dal momento che abbiamo dei geni in comune, e questo è dato dal fatto che un picco esclusivo di un dataset non significa che anche il gene sia esclusivo, devo rimuovere i geni in comune
```{r}
H4KO.exclusive.peaks.anno.genescommonwithcas9removed <- list()

for (i in seq_along(H4KO.exclusive.peaks.anno)) {
  namex <- names(H4KO.exclusive.peaks.anno[i])
  vector <- H4KO.exclusive.peaks.anno[[i]]
  vector <- vector[!vector %in% CAS9.exclusive.peaks.anno[[i]]]
  
  H4KO.exclusive.peaks.anno.genescommonwithcas9removed[[namex]] <- vector
}
```

#Gene ontology sui geni specifici
```{r}
GO_enrichment_H4KO.exclusive.peaks.anno.genescommonwithcas9removed <- lapply(H4KO.exclusive.peaks.anno.genescommonwithcas9removed, function(vector) {
  GO <- enrichGO(gene = vector,
                   OrgDb = org.Hs.eg.db,
                    keyType = "SYMBOL",
                         ont  = "ALL",
                         pAdjustMethod = "BH",
                         qvalueCutoff  = 0.2,
                 pvalueCutoff = 0.05
                        )
  return(GO)
})


for (i in names(GO_enrichment_H4KO.exclusive.peaks.anno.genescommonwithcas9removed)) {
  dotplot <- dotplot(GO_enrichment_H4KO.exclusive.peaks.anno.genescommonwithcas9removed[[i]], showCategory=20, color = "p.adjust")
  print(dotplot)
}
```


