```{r setup}
library(tidyverse)
library(gridExtra)
library(mmtable2)
library(grid)
```

#Homer output files analysis (quelli utilizzando gli output di DiffBind filtrati sui promotori)
```{r}
paths <- c(
  "H3K27ac.Cas9.H24.vs.normoxia" = "Homer_motifs/H3K27ac/DiffBind_Cas9_24_vs_Cas9_normoxia_findMotifsGenome_output_given/knownResults.txt",
  "H3K27ac.H4KO.H24.vs.normoxia" = "Homer_motifs/H3K27ac/DiffBind_H4KO_24_vs_H4KO_normoxia_findMotifsGenome_output_given/knownResults.txt",
  "H3K27ac.H4KO.vs.Cas9.H24" = "Homer_motifs/H3K27ac/DiffBind_H4KO_vs_Cas9_H24_findMotifsGenome_output_given/knownResults.txt",
  "H3K27ac.H4KO.vs.Cas9.normoxia" = "Homer_motifs/H3K27ac/DiffBind_H4KO_vs_Cas9_normoxia_findMotifsGenome_output_given/knownResults.txt",
  "H2BK120ac.Cas9.H24.vs.normoxia" = "Homer_motifs/H2BK120ac/DiffBind_Cas9_24_vs_Cas9_normoxia_findMotifsGenome_output_given/knownResults.txt",
  "H2BK120ac.H4KO.H24.vs.normoxia" = "Homer_motifs/H2BK120ac/DiffBind_H4KO_24_vs_H4KO_normoxia_findMotifsGenome_output_given/knownResults.txt",
  "H2BK120ac.H4KO.vs.Cas9.H24" = "Homer_motifs/H2BK120ac/DiffBind_H4KO_vs_Cas9_H24_findMotifsGenome_output_given/knownResults.txt",
  "H2BK120ac.H4KO.vs.Cas9.normoxia" = "Homer_motifs/H2BK120ac/DiffBind_H4KO_vs_Cas9_normoxia_findMotifsGenome_output_given/knownResults.txt"
)

colNamesD <- c(
  "Motif",
  "Consensus",
  "pvalue",
  "logPvalue",
  "q.value(BH)",
  "Number_of_target_sequence",
  "Percentage_of_target_sequence",
  "Number_of_background_sequence",
  "Percentage_of_background_sequence"
)


DiffBind.Motif.result <- tibble()

for (i in names(paths)) {
  DiffBind.Motif.result <- read.delim(paths[[i]], col.names = colNamesD) |>
    as_tibble() |>
    # mutate(Comparison = str_replace(i, "\\.", ":")) |>
    # separate_wider_delim(cols = Comparison, delim = ":", names = c("Marker", "Comparison")) |>
    mutate(Comparison = i) |>
    separate_wider_delim(
      cols = Comparison,
      delim = ".",
      too_many = "merge",
      names = c("Marker", "Comparison")
    ) |>
    dplyr::mutate(Sign = ifelse(pvalue <= 0.01, "Yes", "No")) |>
    dplyr::select(Marker, Comparison, Motif, Consensus, pvalue, Sign) |>
    bind_rows(DiffBind.Motif.result)
  
  print(DiffBind.Motif.result)
}

```

#nest
```{r}
DiffBind.Motif.result.df.tidy <- DiffBind.Motif.result |>
  group_by(Marker, Comparison) |>
  nest() |>
  dplyr::mutate(filtered = map(
    data,
    ~ .x |>
      dplyr::filter(str_detect(Motif, "HIF")) |>
      dplyr::mutate(Motif = str_extract(Motif, "^[^(]+")) |> 
  ungroup()
  ))
```

#salvo il risultato come tabella
```{r}
save.table <- function(marker) {
  png(
    filename = paste0(
      "/media/alessio/Data/hypoxia/ChIPseq/plot/",
      marker,
      "_HIF1-a_motif_summary_given.png"
    ),
    units = "cm",
    res = 300,
    height = 15,
    width = 20
  )
  p <- tableGrob(
    DiffBind.Motif.result.df.tidy |>
      select(-data) |>
      unnest(filtered) |>
      dplyr::filter(Marker == marker) |> 
      dplyr::arrange(Motif),
    rows = NULL
  )
  grid.arrange(p)
  dev.off()
}

save.table("H3K27ac")
save.table("H2BK120ac")
```


#creo un file bed dall'annotazioone di Homer sulle regioni genomiche con motivi di HIF-1a
```{r}
HIF1a <- read.delim("Homer_motifs/HIF-1a.txt") |> 
  dplyr::select(2:6) |> 
  dplyr::arrange(Chr)

write_delim(HIF1a, file = "Homer_motifs/HIF-1a.bed", col_names = F, quote = "none", delim = "\t")
```






#.###############################################################
#Motivi su picchi di ATAC e HDAC4 sui SEs (risultati di DiffBind)
#.###############################################################

```{r}
#creo una lista con i file
path_H3 = "/media/alessio/Data/hypoxia/ChIPseq/Motifs_analysis/Homer_motifs/H3K27ac"
path_H2 = "/media/alessio/Data/hypoxia/ChIPseq/Motifs_analysis/Homer_motifs/H2BK120ac"
path_com = "/media/alessio/Data/hypoxia/ChIPseq/Motifs_analysis/Homer_motifs"

dirs_H3 = list.files(path_H3, pattern = "SEs", full.names = T)
dirs_H2 = list.files(path_H2, pattern = "SEs", full.names = T)
dirs_com = list.files(path_com, pattern = "SEs", full.names = T)

namefile = "knownResults.txt"

files = c(file.path(dirs_H3,namefile),file.path(dirs_H2,namefile),file.path(dirs_com,namefile))

#nomi delle colonne dei file (devo riassegnarli)
colNamesD <- c(
  "Motif",
  "Consensus",
  "pvalue",
  "logPvalue",
  "q.value(BH)",
  "Number_of_target_sequence",
  "Percentage_of_target_sequence",
  "Number_of_background_sequence",
  "Percentage_of_background_sequence"
)

#creo la tabella
Motifs_result_ATAC_HDAC4_on_SEs <- tibble()

for (i in files) {
  
  namex = dirname(i) %>%
    basename %>%
    str_remove(., "_findMotifsGenome")
  
  tmp.df <- read.delim(i, col.names = colNamesD) %>% 
    dplyr::mutate(Sample = namex, HDAC4_or_ATAC = ifelse(str_detect(namex, "HDAC4"), "HDAC4", "ATAC")) %>% 
    dplyr::mutate(Sign = ifelse(pvalue <= 0.01, "Yes", "No")) %>% 
    dplyr::select(HDAC4_or_ATAC, Sample, Motif, Consensus, pvalue, Sign)
  
  Motifs_result_ATAC_HDAC4_on_SEs <- bind_rows(Motifs_result_ATAC_HDAC4_on_SEs, tmp.df)
}
```

#nest
```{r}
Motifs_result_ATAC_HDAC4_on_SEs_nested <- Motifs_result_ATAC_HDAC4_on_SEs %>% 
  nest(.by = c(HDAC4_or_ATAC, Sample)) %>% 
    dplyr::mutate(Sample = str_remove_all(Sample, "HDAC4_peaks_on_|SKUT_atac_consensus_peaks_on_|_vs_Cas9") %>% 
                    str_replace(., "normoxia", "H0") %>% 
                    str_replace(., "Overlaps", "Olaps")) %>% #devo fare questa modifica dei nomi perchè se no dopo i nomi son troppo lunghi per essere salavati come nome dello sheet excel
  dplyr::mutate(Only_sign = map(data,
                                \(x) dplyr::filter(x, Sign == "Yes")),
                HIFs = map(data,
                           \(x) dplyr::filter(x, str_detect(Motif, "HIF"))
                ))

Motifs_result_ATAC_HDAC4_on_SEs_nested$Sample
```

#salvo tabelle da mandare al prof (solo HDAC4)
```{r}
HDAC4_Motifs_result_ATAC_HDAC4_on_SEs_list <- Motifs_result_ATAC_HDAC4_on_SEs_nested %>% 
  dplyr::filter(HDAC4_or_ATAC == "HDAC4") %>% 
  pull(Only_sign, name = Sample)

names(HDAC4_Motifs_result_ATAC_HDAC4_on_SEs_list)
```

```{r}
openxlsx::write.xlsx(HDAC4_Motifs_result_ATAC_HDAC4_on_SEs_list, file = "/media/alessio/Data/hypoxia/ChIPseq/tables/Motifs_HDAC4_peaks_on_DEgs_SEs.xlsx")
```

#salvo tabelle da mandare al prof (solo ATAC)
```{r}
ATAC_Motifs_result_ATAC_HDAC4_on_SEs_list <- Motifs_result_ATAC_HDAC4_on_SEs_nested %>% 
  dplyr::filter(HDAC4_or_ATAC == "ATAC") %>% 
  pull(Only_sign, name = Sample)

names(ATAC_Motifs_result_ATAC_HDAC4_on_SEs_list)
```

```{r}
openxlsx::write.xlsx(ATAC_Motifs_result_ATAC_HDAC4_on_SEs_list, file = "/media/alessio/Data/hypoxia/ChIPseq/tables/Motifs_ATAC_peaks_on_DEgs_SEs.xlsx")
```
